---
title: 'Objetivo 2'
---

# Identificar los cambios en la UX de shopping del consumidor (actual, durante) pandemia

El segundo objetivo tenía que ver con los cambios en la UX que se habían producido y por ello se cuestionaba al entrevistado por varios aspectos relacionados con el patrón de compra y consumo propio.

El primer aspecto estaba relacionado con la valoración de la preocupación actual con la situación de la COVID-19 en el entorno más próximo de consumo.

En general, y en una escala de 1 a 10, donde el 1 es nada preocupado y el 10 es muy preocupado, ¿cuál sería valoración de tu preocupación actual con la situación de la COVID-19 en tu entorno más próximo de consumo (tu ciudad, barrio, pueblo, núcleo más cercano)

```{r echo = FALSE}
tab <- data %>%
	tab_cells('|'=unvr(Q00210)) %>%
	tab_stat_cases(label='casos', total_row_position='none') %>%
	tab_stat_cpct(label='%casos', total_row_position='none') %>%
	tab_pivot(stat_position = 'inside_columns') %>%
	t() %>% 
	tab_caption(paste('Objetivo 2: ',var_lab(data$Q00210), sep = ''))
as.datatable_widget(tab)
tab <- data %>%
	tab_cells('|'=unvr(Q00210)) %>%
	tab_stat_cases(label='casos', total_row_position='none') %>%
	tab_stat_cpct(label='%casos', total_row_position='none') %>%
	tab_pivot(stat_position = 'inside_columns')
tab$row_labels <- str_replace_all(tab$row_labels, var_lab(data$Q00210) , "")
tab$row_labels <- str_replace_all(tab$row_labels, '\\|' , "")
highchart() %>% 
    hc_chart(type = 'column', polar=FALSE) %>%
    hc_xAxis(categories = tab$row_labels) %>% 
    hc_add_series(round(tab$`#Total|%casos`,1), name='Casos', dataLabels=list(enabled=TRUE), colorByPoint=TRUE) %>%
    hc_credits(enabled=TRUE, text='InvestigaOnline.com', href ='https://www.investigaonline.com') %>%
    hc_exporting(enabled=TRUE)
```

Se utilizaba para completar esta valoración, tres aspectos relacionados directamente con el patrón de compra.

Antes de la crisis, ¿en cuántas tiendas comprabas regularmente productos de alimentación e higiene doméstica?

```{r echo = FALSE}
tab <- data %>%
	tab_cells(Q00221) %>%
	tab_stat_mean(label='media') %>%
	tab_stat_sd(label='desviación') %>%
	tab_pivot(stat_position = 'inside_columns') %>%
	tab_caption('Objetivo 2: Cambios en el patrón de compra / consumo')
as.datatable_widget(tab)
highchart() %>%
  hc_chart(type = "solidgauge") %>%
  hc_pane(startAngle = -90,endAngle = 90,background = list(outerRadius = '100%',innerRadius = '60%',shape = "arc" )) %>%
  hc_tooltip(enabled = FALSE) %>%
  hc_yAxis(stops = stops,lineWidth = 0,minorTickWidth = 0,tickAmount = 2,min = 0,max = 10,labels = list(y = 25)) %>%
  hc_add_series(data = round(mean(data$Q00221, na.rm=TRUE),1),dataLabels = list(borderWidth = 0,useHTML = TRUE,style = list(fontSize = "60px"))) %>%
  hc_credits(enabled=TRUE, text='InvestigaOnline.com', href ='https://www.investigaonline.com') %>%
  hc_exporting(enabled=TRUE)
```

Durante la crisis pandémica de la COVID-19 ¿en cuántas tiendas has comprado (en persona u online) productos de alimentación e higiene doméstica?

```{r echo = FALSE}
tab <- data %>%
	tab_cells(Q00222) %>% 
	tab_stat_cases(label='casos', total_row_position='none') %>% 
	tab_stat_cpct(label='%casos', total_row_position='none') %>% 
	tab_pivot(stat_position = 'inside_columns') %>%
	tab_caption('Objetivo 2: Cambios en el patrón de compra / consumo')
as.datatable_widget(tab)
tab$row_labels <- str_replace_all(tab$row_labels, var_lab(data$Q00222) , "")
tab$row_labels <- str_replace_all(tab$row_labels, '\\|' , "")
highchart() %>% 
    hc_chart(type = 'column', polar=FALSE) %>%
    hc_xAxis(categories = tab$row_labels) %>% 
    hc_add_series(round(tab$`#Total|%casos`,1), name='Casos', dataLabels=list(enabled=TRUE), colorByPoint=TRUE) %>%
    hc_credits(enabled=TRUE, text='InvestigaOnline.com', href ='https://www.investigaonline.com') %>%
    hc_exporting(enabled=TRUE)
```

Pensando en las veces que realizas compras en productos de alimentación e higiene doméstica y en comparación con lo que hacías antes de la COVID-19 ¿dirías que ...?

```{r echo = FALSE}
tab <- data %>%
	tab_cells(Q00223) %>% 
	tab_stat_cases(label='casos', total_row_position='none') %>% 
	tab_stat_cpct(label='%casos', total_row_position='none') %>% 
	tab_pivot(stat_position = 'inside_columns') %>%
	tab_caption('Objetivo 2: Cambios en el patrón de compra / consumo')
as.datatable_widget(tab)
tab$row_labels <- str_replace_all(tab$row_labels, var_lab(data$Q00223) , "")
tab$row_labels <- str_replace_all(tab$row_labels, '\\|' , "")
highchart() %>% 
    hc_chart(type = 'column', polar=FALSE) %>%
    hc_xAxis(categories = tab$row_labels) %>% 
    hc_add_series(round(tab$`#Total|%casos`,1), name='Casos', dataLabels=list(enabled=TRUE), colorByPoint=TRUE) %>%
    hc_credits(enabled=TRUE, text='InvestigaOnline.com', href ='https://www.investigaonline.com') %>%
    hc_exporting(enabled=TRUE)
```

Pensando en lo que gastas en productos de alimentación e higiene doméstica y en comparación con lo que gastabas antes del brote de coronavirus, ¿dirías que ...?

```{r echo = FALSE}
tab <- data %>%
	tab_cells(Q00224) %>% 
	tab_stat_cases(label='casos', total_row_position='none') %>% 
	tab_stat_cpct(label='%casos', total_row_position='none') %>% 
	tab_pivot(stat_position = 'inside_columns') %>%
	tab_caption('Objetivo 2: Cambios en el patrón de compra / consumo')
as.datatable_widget(tab)
tab$row_labels <- str_replace_all(tab$row_labels, var_lab(data$Q00224) , "")
tab$row_labels <- str_replace_all(tab$row_labels, '\\|' , "")
highchart() %>% 
    hc_chart(type = 'column', polar=FALSE) %>%
    hc_xAxis(categories = tab$row_labels) %>% 
    hc_add_series(round(tab$`#Total|%casos`,1), name='Casos', dataLabels=list(enabled=TRUE), colorByPoint=TRUE) %>%
    hc_credits(enabled=TRUE, text='InvestigaOnline.com', href ='https://www.investigaonline.com') %>%
    hc_exporting(enabled=TRUE)
```

¿Qué efectos positivos ha tenido en tu forma de abordar las compras de productos de alimentación e higiene doméstica durante la pandemia? Se procedió a la codificación del campo con los resultados que se pueden observar en la tabla. 

```{r echo = FALSE}
tab <- data %>%
	tab_cells(mrset_f(P231_)) %>% 
	tab_stat_cases(label='casos', total_row_position='none') %>% 
	tab_stat_cpct(label='%casos', total_row_position='none') %>% 
	tab_pivot(stat_position = 'inside_columns') %>%
	tab_caption('Objetivo 2: Efectos positivos de la pandemia')
as.datatable_widget(tab)
```
Puede ser consultado el verbatim de la codificación [en este enlace](verbatim.html)

Del mismo modo, ¿qué efectos negativos ha tenido en tu forma de abordar las compras de productos de alimentación e higiene doméstica durante la pandemia? Se procedió a la codificación del campo con los resultados que se pueden observar en la tabla. 

```{r echo = FALSE}
tab <- data %>%
	tab_cells(mrset_f(P232_)) %>% 
	tab_stat_cases(label='casos', total_row_position='none') %>% 
	tab_stat_cpct(label='%casos', total_row_position='none') %>% 
	tab_pivot(stat_position = 'inside_columns') %>%
	tab_caption('Objetivo 2: Efectos negativos de la pandemia')
as.datatable_widget(tab)
```

Cuando la amenaza de la COVID-19 desaparezca, ¿cómo crees que afectará a tus hábitos de compra de productos de alimentación e higiene doméstica?

```{r echo = FALSE}
tab <- data %>%
	tab_cells(Q00240) %>% 
	tab_stat_cases(label='casos', total_row_position='none') %>% 
	tab_stat_cpct(label='%casos', total_row_position='none') %>% 
	tab_pivot(stat_position = 'inside_columns') %>%
	tab_caption('Objetivo 2: ')
as.datatable_widget(tab)
tab$row_labels <- str_replace_all(tab$row_labels, var_lab(data$Q00240) , "")
tab$row_labels <- str_replace_all(tab$row_labels, '\\|' , "")
highchart() %>% 
    hc_chart(type = 'column', polar=FALSE) %>%
    hc_xAxis(categories = tab$row_labels) %>% 
    hc_add_series(round(tab$`#Total|%casos`,1), name='Casos', dataLabels=list(enabled=TRUE), colorByPoint=TRUE) %>%
    hc_credits(enabled=TRUE, text='InvestigaOnline.com', href ='https://www.investigaonline.com') %>%
    hc_exporting(enabled=TRUE)
```

En general, durante estos últimos meses, ¿qué has hecho si tu marca habitual no estaba en tu supermercado o tienda de compra habitual?

```{r echo = FALSE}
tab <- data %>%
	tab_cells(Q00251) %>% 
	tab_stat_cases(label='casos', total_row_position='none') %>% 
	tab_stat_cpct(label='%casos', total_row_position='none') %>% 
	tab_pivot(stat_position = 'inside_columns') %>%
	tab_caption('Objetivo 2: ')
as.datatable_widget(tab)
tab$row_labels <- str_replace_all(tab$row_labels, var_lab(data$Q00251) , "")
tab$row_labels <- str_replace_all(tab$row_labels, '\\|' , "")
highchart() %>% 
    hc_chart(type = 'bar', polar=FALSE) %>%
    hc_xAxis(categories = tab$row_labels) %>% 
    hc_add_series(round(tab$`#Total|%casos`,1), name='Casos', dataLabels=list(enabled=TRUE), colorByPoint=TRUE) %>%
    hc_credits(enabled=TRUE, text='InvestigaOnline.com', href ='https://www.investigaonline.com') %>%
    hc_exporting(enabled=TRUE)
```

¿Qué crees que harás cuando esta crisis termine y tus marcas preferidas estén disponibles de nuevo?

```{r echo = FALSE}
tab <- data %>%
	tab_cells(Q00252) %>% 
	tab_stat_cases(label='casos', total_row_position='none') %>% 
	tab_stat_cpct(label='%casos', total_row_position='none') %>% 
	tab_pivot(stat_position = 'inside_columns') %>%
	tab_caption('Objetivo 2: ')
as.datatable_widget(tab)
tab$row_labels <- str_replace_all(tab$row_labels, var_lab(data$Q00252) , "")
tab$row_labels <- str_replace_all(tab$row_labels, '\\|' , "")
highchart() %>% 
    hc_chart(type = 'bar', polar=FALSE) %>%
    hc_xAxis(categories = tab$row_labels) %>% 
    hc_add_series(round(tab$`#Total|%casos`,1), name='Casos', dataLabels=list(enabled=TRUE), colorByPoint=TRUE) %>%
    hc_credits(enabled=TRUE, text='InvestigaOnline.com', href ='https://www.investigaonline.com') %>%
    hc_exporting(enabled=TRUE)
```

Además del desafortunado número de muertes causadas por la COVID-19, ¿cuál de estos efectos crees que es la peor consecuencia de la pandemia?

```{r echo = FALSE}
tab <- data %>%
	tab_cells(Q00260) %>% 
	tab_stat_cases(label='casos', total_row_position='none') %>% 
	tab_stat_cpct(label='%casos', total_row_position='none') %>% 
	tab_pivot(stat_position = 'inside_columns') %>%
	tab_caption('Objetivo 2: ')
as.datatable_widget(tab)
tab$row_labels <- str_replace_all(tab$row_labels, var_lab(data$Q00260) , "")
tab$row_labels <- str_replace_all(tab$row_labels, '\\|' , "")
highchart() %>% 
    hc_chart(type = 'bar', polar=FALSE) %>%
    hc_xAxis(categories = tab$row_labels) %>% 
    hc_add_series(round(tab$`#Total|%casos`,1), name='Casos', dataLabels=list(enabled=TRUE), colorByPoint=TRUE) %>%
    hc_credits(enabled=TRUE, text='InvestigaOnline.com', href ='https://www.investigaonline.com') %>%
    hc_exporting(enabled=TRUE)
```

Más allá de todas las consecuencias negativas, ¿cuál crees que ha sido el efecto más positivo de la COVID-19? ¿Y en segundo lugar? ¿Y en tercer lugar? . Seleccione por orden.

```{r echo = FALSE}
tab <- data %>%
	tab_cells(mrset_f(Q00270_)) %>% 
	tab_stat_cases(label='casos', total_row_position='none') %>% 
	tab_stat_cpct(label='%casos', total_row_position='none') %>% 
	tab_pivot(stat_position = 'inside_columns') %>%
     drop_rc() %>% 
	tab_caption('Objetivo 2: ')
as.datatable_widget(tab)
tab$row_labels <- str_replace_all(tab$row_labels, var_lab(data$Q00270_1) , "")
tab$row_labels <- str_replace_all(tab$row_labels, '\\|' , "")
highchart() %>% 
    hc_chart(type = 'bar', polar=FALSE) %>%
    hc_xAxis(categories = tab$row_labels) %>% 
    hc_add_series(round(tab$`#Total|%casos`,1), name='Casos', dataLabels=list(enabled=TRUE), colorByPoint=TRUE) %>%
    hc_credits(enabled=TRUE, text='InvestigaOnline.com', href ='https://www.investigaonline.com') %>%
    hc_exporting(enabled=TRUE)
```
 